# 通过有限合伙企业实施债转股的会计处理问题

提问人：nuanxiang8 时间：2019-09-23 14:00:39
陈老师，您好！
我们在实务中遇到了一个问题，希望得到您的解答。甲企业资不抵债，通过资管公司与所有债权人成立有限合伙企业将其债务转化为债权人的股权，合伙协议约定期限 10 年，所有重大事项都是有表决权的合伙人三分之二以上通过，包括 10 年后是否延长期限等。对于退出机制，也只是下属运营公司争取 5 年后上市，并没有明确约定。现在 A 企业是其债权人之一，股份占比 1.5% 左右，应该将这笔投资作为股权投资入账，还是考虑到合伙期限10 年作为债权投资呢？

回答人：chenyiwei
个人理解，本案例应适用金融工具准则，首先判断该项投资的合同现金流量特征是否满足 “本金 + 利息” 的条件个人理解多数可能性是不满足的，相应地作为债权投资的可能性似乎不大，更大的可能性是作为以公允价值计量且其变动计入损益的金融资产。